【裁判字號】    92,交抗,869
【裁判日期】    921212
【裁判案由】    違反道路交通管理處罰條例
【裁判全文】
臺灣高等法院交通事件裁定                        九十二年度交抗字第八六九號
    抗  告  人
    即受處分人  甲○○  四十六.
右抗告人因違反交通管理處罰條例案件，不服台灣台北地方法院中華民國九十二年七
月三十一日裁定（九十二年度交聲字第四二六號），提起抗告，本院裁定如左：
    主  文
抗告駁回。
    理  由
一、本件原裁定以抗告人即異議人甲○○駕駛車牌Ｄ五－五四九號營業小客車於民國
    九十一年十二月十四日十七時五十五分許，在松山機場，明知為禁止空計程車進
    入，竟違規行駛，為內政部警政署航空警察局執勤員警黃俊銘當場攔停舉發，並
    以駕駛上開車號營業小客車之受處分人有駕車不遵守道路交通標誌之指示之行為
    製單舉發，嗣受處分人於舉發通知單上所載應到案日期前向原處分機關提出申訴
    ，經原處分機關於九十二年二月十七日依道路交通管理處罰條例第六十條第二項
    第三款、第六十三條第一項第一款及違反道路交通管理事件統一裁罰標準表規定
    ，裁處九百元罰鍰，並記違規點數一點。及訊據受處分人矢口否認有駕駛上開車
    輛不遵守道路交通標誌指示之違規行為，辯稱略以：我本來車子有載一個乘客，
    乘客是在第三車道的停車處下車，離那個警察好遠，下車後那邊有個第二處的停
    車處是可以順便載人，但是那邊是限五輛，剛好前面有一輛已經載乘客走掉，那
    個時候我就插進去，我就是第五輛，當時警員在柱子後面躲雨，且舉發單違規時
    間也是開錯的云云。經查受處分人有於右揭時間於前述地點，明知為禁止空計程
    車進入，竟仍行駛之違規事實，已據開單告發受處分人之員警黃俊銘於原審九十
    二年六月二日調查時證述：「（問：當時情形為何？）當時我在機場那邊服交整
    勤務，機場前面設有一個空計程車禁止進入的標誌，當時我看Ｄ五－五四九號營
    業小客車，是空的計程車，沒有載客進入那個車道，我就當場欄停舉發」、「（
    問：證人看到受處分人時車子是開在何處？）我看到的時候，受處分人是剛好在
    號誌牌那邊，當時車子沒有很多，當時他沒有在乘客下車處停靠，而是直接往前
    開」、「（問：對受處分人說你當時是躲在柱子？）當時我在哪裡我忘記了，本
    來我是要寫十八時，但是我想說走出去到開單子的時間，我大概計算五分鐘，我
    當時的班是十七時到十八時，班表可以證明」等語甚詳（見原審九十二年六月二
    日訊問筆錄）。由證人上開供述已得有受處分人確有上開違規行為之心證，且本
    件卷存證據資料內並無任何積極證據足以證明證人黃俊銘上開供述係屬虛偽，亦
    無有足以令人顯信其供述為不可採之品性證據或前科證據存在，自不得僅以證人
    黃俊銘為本件開單告發受處分人之員警而全盤抹煞其在訴訟上所具有之原證人資
    格。末查，交通警察製單舉發違反道路交通管理處罰條例所列之違規事實，本質
    上為行政處分，係公務員基於職務上之權力，依法就特定之具體事件所為之具公
    法上效果之單方面行政行為，基於公務員為公法上行為具有公信力之原則，該行
    政行為當可被推定為真正，其據已依法處分之事實認定亦為正確無誤，本件受處
    分人所有上開營業小客車違規不遵守道路交通標誌之指示之行為應堪認定。原處
    分機關依道路交通管理處罰條例第六十條第二項第三款、第六十三條第一項第一
    款及違反道路交通管理事件統一裁罰標準表規定，裁處受處分人九百元罰鍰，並
    記違規點數一點，核無違誤。本件聲明異議為無理由，應於駁回。
二、抗告意旨略以抗告人確實有載一個乘客在第三車道的停車處下車，下車後伊車往
    前開至第二處的停車處順便載客，但是那邊是限五輛，剛好前面有一輛已經載乘
    客走掉，伊才開進去，當時警員在柱子後面走出來，搶走伊的行照與駕照，而原
    本東側門應有員警站崗，但當時未見該員警，如果該員警在，就不會有誤會了。
三、按汽車駕駛人，駕駛汽車有不遵守道路交通標誌、標線、號誌之指示者，而本章
    各條無處罰之規定者，處新臺幣九百元以上一千八百元以下罰鍰，且汽車駕駛人
    ，違反道路交通管理處罰條例第六十條第二項第三款規定者，除依原條款處罰鍰
    外，並予記違規點數一點，道路交通管理處罰條例第六十條第二項第三款、第六
    十三條第一項第一款定有明文。查抗告人甲○○駕駛車牌Ｄ五－五四九號營業小
    客車於民國九十一年十二月十四日十七時五十五分許，在松山機場，明知為禁止
    空計程車進入，竟違規駛入，為內政部警政署航空警察局執勤員警黃俊銘當場攔
    停舉發等之事實，業據證人即舉發之警員黃俊銘證述明確，復有舉發違反道路交
    通管理事件通知單、內政部警政署航空警察局台北分局九十二年一月十日航警北
    分一字第○九二○○○○○一二號書函附卷可稽，抗告人雖以確實有載一個乘客
    在第三車道的停車處下車等為抗告，惟查抗告人於申訴書、聲明異議狀均未提到
    有載一個乘客在第三車道的停車處下車，且又無其他積極之事證足資證明抗告人
    所述與事實相符，其所述自無可採，按應受行政罰之行為，僅須違反禁止規定或
    作為義務，而不以發生損害或危險為要件者，推定為有過失，於行為人不能舉證
    證明自己無過失時，即應受處罰，司法院大法官會議釋字第二七五號解釋著有明
    文，本件並無任何積極證據足以證明該執勤員警之舉發係屬虛偽，或使人足信該
    名員警有何不可採之品性證據或前科證據存在，抗告人亦未提出執勤員警之舉發
    確屬不實之相關證據以供調查，尚難僅憑抗告人之片面指述遽認本件有濫行取締
    之情形，而執勤員警本其維護交通秩序安全職責所為之依法舉發，自應受到合法
    正確之推定，本件抗告人違規事證明確，原裁定認原處分機關援引前開規定，對
    抗告人裁處罰鍰九百元，並記違規點數一點，核無違誤，而駁回抗告人於原審之
    異議，揆諸前揭規定，並無不當，抗告人之抗告為無理由，應予駁回。
四、依道路交通管理處罰條例第八十九條，道路交通案件處理辦法第二十六條，刑事
    訴訟法第四百十二條裁定如主文。
中      華      民      國      九十二     年     十二    月   十二   日
                              台灣高等法院交通法庭
                                  審判長法  官  陳  正  雄
                                        法  官  劉  壽  嵩
                                        法  官  許  宗  和
右正本證明與原本無異。
不得再抗告。
                                        書記官  廖  艷  莉
中      華      民      國      九十二      年    十二    月    十六    日


司法院資訊處製作；財團法人民間司法改革基金會備份。
